# 请教陈版：生产部门新员工培训产生的费用计入什么科目

提问人：wantness 时间：2022-03-25 16:43:41
请教陈版：
公司新入职的生产人员都会被派到母公司去学习几天，期间产生的交通、住宿等差旅费，是应该计入制造费用-培训费，还是管理费用-培训费？

回答人：chenyiwei
应直接计入管理费用——培训费。这部分培训费与特定产品的生产无关，不属于使产品存货达到当前状态和场所的必要支出。